臺灣高等法院刑事判決
109年度交上易字第350號
上  訴  人  
即  被  告  陳憲澤



上列上訴人即被告因公共危險案件，不服臺灣宜蘭地方法院109
年度交易字第165號，中華民國109年8月27日第一審判決（起訴
案號：臺灣宜蘭地方檢察署109年度偵字第3092號），提起上訴
，本院判決如下：
    主  文
上訴駁回。
    事實及理由
一、本案經本院審理結果，認原審以上訴人即被告陳憲澤（下稱
    被告）犯刑法第185條之3第1項第1款之駕駛動力交通工具而
    有吐氣所含酒精濃度達每公升0.25毫克以上情形之罪，判處
    被告有期徒刑7月。認事用法及量刑均無不當，應予維持，
    並引用第一審判決書記載之事實、證據及理由（如附件）。
二、被告上訴意旨略以：伊飲酒後隔日才外出，係騎電動自行車
    出門購物養雞，並非酒後故意駕車，伊年紀大身體不好，希
    望量處得易科罰金或易服社會勞動之刑度云云。
三、按量刑輕重，係屬法院得依職權自由裁量之事項，苟其量刑
    已以行為人之責任為基礎，並斟酌刑法第57條各款所列情狀
    ，而未逾越法定刑度或有濫用權限情事，即不得任意指為違
    法。查原判決於量刑時，已審酌被告前已有如事實欄所載多
    達7次不能安全駕駛致交通危險案件，多次經法院判處罪刑
    確定及執行之犯罪紀錄（累犯部分不重複評價），素行難認
    良好，被告竟仍不知引以為戒，猶再犯酒後駕車公共危險罪
    ，於服用酒類吐氣所含酒精濃度達每公升0.25毫克以上，仍
    再騎駛電動自行車行駛於道路，不顧公眾之安危，罔顧酒後
    騎車對道路交通安全及社會利益產生之危害，顯然未知警惕
    ，本不宜輕縱，幸而未發生交通事故；另考量被告欲前往購
    物養雞之犯罪動機、目的，及被告為國小畢業之智識程度，
    從事農業、家中僅有自己一人、經濟狀況勉持之生活狀況（
    見原審卷第66頁），暨酒後駕車酒測值為每公升0.38亳克之
    酒醉程度，並念其犯後自始坦承犯行之犯後態度等一切情狀
    ，量處有期徒刑7月；核其認事用法，並無違誤，量刑亦屬
    妥適。衡諸被告前次酒後駕車犯行，業經法院判處有期徒刑
    7月確定，本次犯行經依累犯規定加重其刑，原審仍僅量處
    有期徒刑7月，並無量刑輕重失衡，顯然過重之情形。至被
    告辯稱係飲酒後隔日才駕車外出購物養雞乙情，核屬其酒後
    駕車之動機及原因，尚難執為指摘原判決量刑過重之理由。
    綜上，被告上訴意旨請求從輕量刑給予得易科罰金或易服社
    會勞動之刑度云云，純屬其個人主觀上對法院量刑之片面期
    盼，並無理由，應予駁回。
據上論斷，應依刑事訴訟法第373條、第368條，判決如主文。　
本案經檢察官林禹宏提起公訴，檢察官侯名皇到庭執行職務。
中　　華　　民　　國　　109 　年　　12　　月　　10　　日
                  刑事第一庭    審判長法　官  李釱任
                                      法　官  梁耀鑌
                                      法　官  崔玲琦
以上正本證明與原本無異。
不得上訴。
                                      書記官  李政庭
中　　華　　民　　國　　109 　年　　12　　月　　10　　日

附錄：本案論罪科刑法條全文
中華民國刑法第185條之3
駕駛動力交通工具而有下列情形之一者，處二年以下有期徒刑，
得併科二十萬元以下罰金：
一、吐氣所含酒精濃度達每公升零點二五毫克或血液中酒精濃度
    達百分之零點零五以上。
二、有前款以外之其他情事足認服用酒類或其他相類之物，致不
    能安全駕駛。
三、服用毒品、麻醉藥品或其他相類之物，致不能安全駕駛。
因而致人於死者，處三年以上十年以下有期徒刑；致重傷者，處
一年以上七年以下有期徒刑。
曾犯本條或陸海空軍刑法第五十四條之罪，經有罪判決確定或經
緩起訴處分確定，於五年內再犯第1項之罪因而致人於死者，處
無期徒刑或五年以上有期徒刑；致重傷者，處三年以上十年以下
有期徒刑。